臺灣高等法院臺中分院刑事判決　　　　95年度上訴字第2050號
上　訴　人
即　被　告　丙○○
上列上訴人因毒品危害防制條例案件，不服臺灣臺中地方法院95
年度訴字第1532號中華民國95年7月18日第一審判決（起訴案號
：臺灣臺中地方法院檢察署95年度毒偵字第1002號），提起上訴
，本院判決如下：
      主  文
上訴駁回。
      事  實
一、丙○○前於民國 (下同 )八十五年間因竊盜、違反麻醉藥品
    管理條例、偽造文書等案件，分別經法院判處有期徒刑一年
    二月、九月、五月確定；又於八十六年間因違反槍砲彈藥刀
    械管制條例案件，經法院判處有期徒刑二年，並於刑後強制
    工作三年確定；另於八十八年間因違反槍砲彈藥刀械管制條
    例案件，經法院判處有期徒刑一年四月確定，前開各罪，經
    合併定其應執行刑為有期徒刑五年二月，入監執行後，徒刑
    部分於九十年二月九日因縮短刑期假釋出監，假釋付保護管
    束期間至九十二年六月二日，假釋期滿未經撤銷，以已執行
    論。
二、丙○○前於九十三年間因違反毒品危害防制條例案件，經台
    灣台中地方法院裁定送觀察、勒戒後，認無繼續施用毒品之
    傾向，於九十三年十一月十八日出所，並由臺灣臺中地方法
    院檢察署檢察官於同日以九十三年度毒偵字第四二二五號為
    不起訴處分確定。惟仍不知悔改，於九十四年間，又因施用
    第一級毒品、第二級毒品罪，經台灣台中地方法院以九十四
    年度訴字第二九六九號分別判處有期徒刑七月、五月，並定
    其應執行刑為有期徒刑十月確定 (業於九十五年十一月十二
    日執行完畢)。詎仍不知戒惕，竟仍基於施用第一級毒品海
    洛因之犯意，於九十五年一月十三日十三時三十分許為警採
    尿前往前回溯五日內之某時，在不詳地點，以不詳方式，施
    用第一級毒品海洛因一次。於九十五年一月十三日十三時三
    十分許，經警徵得其同意採集其尿液送驗後，呈嗎啡陽性反
    應，始悉上情。
二、案經臺中縣警察局清水分局移送臺灣臺中地方法院檢察署檢
    察官偵查起訴。
      理  由
一、訊據被告丙○○矢口否認有施用第一級毒品海洛因之犯行，
    於原審辯稱：伊於前案判決後，已未再施用第一級毒品海洛
    因，不知為何尿液呈嗎啡陽性反應，尿可能被警察加東西，
    檢驗結果不可能百分之百正確云云，於本院辯稱：並未搜獲
    毒品或施用之器具，依驗尿推斷伊施用毒品有誤云云。惟查
    ：
（一）證人即警員甲○○於本院結證：採尿過程依程序進行，採
      尿經被告同意，尿液密封過程被告均有目睹等語，另本院
      經被告同意採取其唾液與扣案之尿液，送法務部調查局比
      對被告之ＤＮＡ是否相符，經法務部調查局以九十五年十
      二月十五日以調科肆字第0950 0568590號鑑定通知書函覆
      ：送驗尿液二瓶其中本局編號000000-0尿液因已高度腐敗
      ，無法驗出粒線DNA 序列，另編號000000-0尿液與唾液檢
      體檢出之粒線體DNA 序列相符，因此認為該瓶尿液極可能
      (機率為九十九點八八%以上 )為唾液檢體所有人或同系血
      緣關係之人所排放 (見卷附鑑定通知書及粒線體序列鑑定
      紀錄表)，被告既未能具體陳明警察究竟於何時、地，以
      方式在其尿液中加入第一級毒品海洛因，復未能提出證據
      供調查以佐其說，況警員與被告並無何仇怨，被告空言質
      疑所排放之尿液可能被警察加東西云云，純係個人臆測之
      詞，不足採信。
（二）被告於九十五年一月十三日十三時三十分許，在臺中縣警
      察局清水分局沙鹿分駐所為警採集之尿液，經送請中山醫
      學大學附設醫院藥物濫用檢測中心檢驗結果，呈嗎啡陽性
      反應，有該中心出具之檢驗結果報告一份在卷可稽，經本
      院再函請法務部調查局鑑定扣案尿液有無毒品反應，經法
      務部調查局以九十六年一月十九日調科壹字第0962216045
      0號鑑定書函覆：送鑑尿液編號000000-0及000000-0 經以
      氣相層析質譜儀分析法檢驗結果均呈嗎啡陽性反應 ( 見
      卷附鑑定書)。而按一般人注射海洛因或嗎啡後，經體內
      吸收代謝約三十分鐘後，以嗎啡型態為主開始排入尿中，
      而以最初六至十二小時排泄量最多，約有百分之七十五之
      毒品代謝物（嗎啡）可在注射後二十四小時內陸續由尿中
      排出體外，剩餘量則可能在數日內分別排出體外，故一般
      而言，施用多量毒品者，於施用後四、五日內仍有可能檢
      出低濃度毒品反應，有法務部調查局九十二年一月二日調
      科壹字第０九一００八九二０三一０號函在卷可參。再按
      氣相層析質譜儀係目前最常採用以測試嫌疑人有無施用毒
      品之確認方法，在良好的操作條件下，以氣相層析質譜儀
      作藥物及其代謝產物之定性及定量分析，將可排除偽陽性
      之可能，幾乎不會有偽陽性反應產生，最高法院九十年度
      台上字第七八九三號、九十四年度台上字第六三九七號裁
      判參照。參以目前施用毒品者以施用毒品海洛因最為常見
      ，施用嗎啡者已甚少見，被告前因施用第一級毒品海洛因
      ，經台灣台中地方法院以九十四年度訴字第二九六九號判
      處有期徒刑七月確定，有臺灣高等法院被告前案紀錄表在
      卷可按，被告確有於九十五年一月十三日十三時三十分許
      為警採尿回溯五日內之某時，施用第一級毒品海洛因一次
      之事實，應可認定。
  (三)被告前於九十三年間因違反毒品危害防制條例案件，經台
      灣台中地方法院裁定送觀察、勒戒後，認無繼續施用毒品
      之傾向，於九十三年十一月十八日出所，並由臺灣臺中地
      方法院檢察署檢察官於同日以九十三年度毒偵字第四二二
      五號為不起訴處分確定，復於九十四年間，因施用第一級
      毒品、第二級毒品罪，經台灣台中地方法院以九十四年度
      訴字第二九六九號分別判處有期徒刑七月、五月，並定其
      應執行刑為有期徒刑十月確定（業於九十五年十一月十二
      日執行完畢)。有台灣高等法院被告前案紀錄表在卷可考
      。綜上所述，本件事證明確，被告上開所辯顯係脫卸之詞
      不足採信，其犯行應堪認定。
二、核被告所為，係犯毒品危害防制條例第十條第一項之施用第
    一級毒品罪。其持有第一級毒品之低度行為為施用之高度行
    為所吸收，不另論科。被告前於八十五年間因竊盜、違反麻
    醉藥品管理條例、偽造文書等案件，分別經法院判處有期徒
    刑一年二月、九月、五月確定；又於八十六年間因違反槍砲
    彈藥刀械管制條例案件，經法院判處有期徒刑二年，並於刑
    後強制工作三年確定；另於八十八年間因違反槍砲彈藥刀械
    管制條例案件，經法院判處有期徒刑一年四月確定，前開各
    罪，經合併定其應執行刑為有期徒刑五年二月，入監執行後
    ，徒刑部分於九十年二月九日因縮短刑期假釋出監，假釋付
    保護管束期間至九十二年六月二日，假釋期滿未經撤銷，以
    已執行論，有上述台灣高等法院被告前案紀錄表在卷可參，
    其受有期徒刑之執行完畢後，五年以內再犯本件有期徒刑以
    上之罪，為累犯，依修正前刑法第四十七條之規定加重其刑
    (按不論依修正前後之刑法第四十七條之規定均構成累犯，
    依刑依第二條第一項規定，應適用修正前之規定)。原審審
    酌被告之素行不佳，前已因施用毒品案件，經觀察、勒戒程
    序，並經法院判處徒刑在案，猶不知戒惕，再犯本案施用第
    一級毒品之犯行，無視於毒品對於自身健康之戕害及國家對
    於杜絕毒品犯罪之禁令，施用次數僅一次及犯罪後之態度等
    一切情狀，依毒品危害防制條例第十條第一項、刑法第二條
    第一項、第十一條前段、第四十七條（修正前），判處有期
    徒刑八月，核其認事、用法、量刑均無不當，被告上訴否認
    犯罪並無理由，應予駁回。
三、據上論斷，應依刑事訴訟法第三百六十八條，判決如主文。
    本案經檢察官乙○○到庭執行職務。
中　　華　　民　　國　　96　　年　　3　　月　　1  　　日
            刑事第九庭    審判長法　官　陳　筱　珮
                                法　官  余　仕　明
                                法　官  康　應　龍
上列正本證明與原本無異。
如不服本判決應於收受送達後十日內向本院提出上訴書狀，其未
述上訴之理由者並得於提起上訴後十日內向本院補提理由書 (
均須按他造當事人之人數附繕本)。
                                書記官  姚　錫　鈞
中　　華　　民　　國　　96　　年　　3 　　月　　3 　　日
